【裁判字號】    90,台抗,478
【裁判日期】    901025
【裁判案由】    違反醫師法聲請再審
【裁判全文】
最高法院刑事裁定                                  九十年度台抗字第四七八號
    抗  告  人  甲  ○
右抗告人因違反醫師法案件，不服台灣高等法院台中分院中華民國九十年九月十二日
駁回其聲請再審之裁定（九十年度聲再字第二二九號），提起抗告，本院裁定如左：
    主  文
抗告駁回。
    理  由
本件原裁定以抗告人甲○對於台灣高等法院台中分院七十九年度上訴字第一二七七號
違反醫師法一案確定判決聲請再審，提出相關證明文件（見原裁定理由一）為新證據
，認有刑事訴訟法第四百二十條第一項第五款、第六款情形聲請再審。惟按法院認無
再審理由者，應以裁定駁回之，又經裁定駁回後，不得更以同一原因聲請再審，刑事
訴訟法第四百三十四條第一項、第二項分別定有明文。查抗告人提出民國七十九年一
月二日原告陳樹煙之警訊筆錄、原審七十九年度上訴字第一二七七號刑事確定判決等
影本，以發現足以證明應受無罪判決之新證據為由聲請再審部分，已分別經原審八十
九年度聲再字第一○六、二一二號，九十年度聲再字第四、一○八號認無再審理由，
予以裁定駁回，抗告人再以同一原因聲請再審，揆諸上開說明，自非法之所許。次按
刑事訴訟法第四百二十條第一項第六款所謂確實之新證據，係指就新證據之本身形式
上觀察，毋須經調查程序，顯然可認為足以動搖原確定之判決而言；又受判決人因對
有利之主張為原確定判決所不採，事後提出證明，以圖證實在前所為有利之主張為真
實，該項證據既非判決後所發現，顯難憑以聲請再審（本院四十年度台抗字第二號、
五十年度台抗字第一○四號判例參照）。本件原裁定以抗告人所提本院九十年度台抗
字第二七三號刑事裁定、原審七十九年度上訴字第一二七七號刑事案件收受證書、司
法院行政訴訟及懲戒廳九十年四月十六日、九十年七月三十一日書函（以上均影本）
等證據，並不足以為抗告人有利之證明，況上開司法院行政訴訟及懲戒廳信函，係於
九十年四月十六日、同年七月三十一日所製作，非所謂之新證據，其內容不得據為抗
告人有利之認定，不足以動搖原確定判決，亦不足以證明參與原判決或前審或判決前
所行調查之法官、或參與偵查或起訴之檢察官，因該案件犯職務上之罪，或因該案件
違法失職已受懲戒處分，足以影響原判決。是抗告人聲請再審之理由，均難認與刑事
訴訟法第四百二十條第一項第五款、第六款之情形相符，其再審之聲請即為無理由，
原裁定予以駁回，經核於法洵無不合。抗告意旨仍執陳詞，泛言指摘原裁定不當，難
認有理由，應予駁回。本件係抗告程序，抗告人另謂其警訊及偵訊筆錄係遭恐嚇脅迫
所製作云云，無從審酌，附為明。
據上論結，應依刑事訴訟法第四百十二條，裁定如主文。
中      華      民      國     九十     年      十      月    二十五    日
                              最高法院刑事第六庭
                                  審判長法官  謝  家  鶴
                                        法官  洪  文  章
                                        法官  花  滿  堂
                                        法官  陳  世  淙
                                        法官  洪  佳  濱
      右正本證明與原本無異
                                              書  記  官
中      華      民      國     九十     年     十一     月     十二     日


司法院資訊處製作；財團法人民間司法改革基金會備份。
